【裁判字號】    90,毒抗,873
【裁判日期】    901114
【裁判案由】    毒品危害防制條例
【裁判全文】
臺灣高等法院刑事裁定                  九十年度毒抗字第八七三號
    抗  告  人  甲○○
    即  被  告
右抗告人因違反毒品危害防制條例案件，不服臺灣桃園地方法院九十年十月五日裁定
（九十年度毒聲字第四一四八號）提起抗告，本院裁定如左：
    主  文
抗告駁回。
    理  由
一、本件抗告意旨略以：抗告人甲○○（下稱抗告人）於九十年五月五日遇警之盤查
    ，抗告人身上及所駕駛之車上都查無禁藥，當時隨同警方回警局偵訊時反遭警方
    栽贓一小包之安毒，又因於警方採集尿液時抗告人當時並無足夠的尿液，於送檢
    方時填裝尿液的瓶罐已遭警方不知從何處所採的尿液填補完畢。抗告人受迫無奈
    下才按捺指紋。是以抗告人並無吸毒之犯行，原裁定令抗告人入強制處所，施以
    強制戒治一年，抗告人實難甘服，求為撤銷原裁定云云。
二、經查：
  (一)抗告人於九十年五月五日為警查獲當日所採之尿液確呈甲基安非他命陽性反應，
    有桃園縣衛生局不法藥物尿液檢定書附卷可稽。抗告人固辯稱當時並無足夠之尿
    液送驗，係遭警方以不明尿液填補，抗告人迫於無奈始捺印其上。然查抗告人所
    採之尿液是由抗告人親自注入，並經記明於警訊筆錄。且抗告人為警查獲當日於
    檢察官訊間時亦供稱採尿過程無問題，係其親自封存。是以若抗告人所陳採尿過
    程有瑕疵等情非虛，何以抗告人於檢察官訊問時不當庭表示異議。
  (二)抗告人另辯解，於車上所查扣之安非他命為警察所栽贓，然証人黃一帆於警訊中
    証稱該安非他命係其自抗告人車子前座踏板所發現，並示意警察而查獲。足証該
    毒品本即置於抗告人車上，並非警察所栽贓。
  (三)綜上所述，抗告人確有施用毒品之犯行。按犯毒品危害防制條例第十條之施用毒
    品之罪者，檢察官應先將被告送勒戒處所觀察、勒戒。經觀察、勒戒後，認無繼
    續施用毒品之傾向者，應由檢察官為不起訴之處分；前項不起訴之處分後，五年
    內再犯第十條之罪，經觀察、勒戒，認有繼續施用毒品之傾向者，應由檢察官聲
    請法院裁定先令入戒治處所施以強制戒治。毒品危害防制條例第二十條第一項、
    第二項、第三項分別定有明文。抗告人前曾因施用毒品案件，經觀察、勒戒認無
    繼續施用毒品之傾向，而由檢察官於八十九年九月三十日以八十九年度毒聲字第
    四九一八號不起訴處分確定。被告於前開不起訴處分確定後，五年內再犯本件施
    用毒品之罪，經觀察、勒戒後認有繼續施用毒品之傾向。從而原裁定依法令抗告
    人入戒治處所強制戒治一年並無不當。抗告意旨所指為無理由，應予駁回。
據上論斷，應依刑事訴訟法第四百十二條，裁定如主文。
中      華      民      國      九十     年     十一    月      十四    日
                            臺灣高等法院刑事第十八庭
                                審判長法  官  吳      敦
                                      法  官  劉  慧  芬
                                      法  官  吳  明  峰
右正本證明與原本無異。
不得再抗告。
                                      書記官  李  華  安
中      華      民      國      九十     年     十一    月      十五    日


司法院資訊處製作；財團法人民間司法改革基金會備份。
